---
title: "Proyecto final"
author: "Alejandro Sánchez, Cesar Dominguez"
date: '2020-11-12'
geometry: left=1cm,right=1cm,top=1cm,bottom=1cm
output:
  pdf_document: default

---
```{r setup, include = FALSE}

# Limpiando entorno
rm(list=ls())
setwd("~")

#Cargando paquetes
library(datos)
library(ggplot2)
library(dplyr)
library(gmodels)
library('C50')
library(tidyverse)
library(kableExtra)
```


# **Planteamiento del problema**
## **P1: ¿Qué día de la semana hay más visitantes?**
  + Filtrar: obtener los registros solo de visitantes (visitor).
  + Agrupar: por día de la semana.
  + Colapsar: contar los registros por día de la semana.

## **P2:¿Cuál oficina recibe más visitantes?**
  + Filtrar: obtener los registros solo de visitantes (visitor).
  + Agrupar: por día de la semana.
  + Colapsar: contar los registros por oficina.

## **P3: ¿Cuál es el tiempo promedio de la sesión por día de la semana?**
  + Filtrar: obtener los registros solo de visitantes (visitor).
  + Agrupar: por día de la semana.
  + Colapsar: contar los registros por día de la semana.
  + Calcular: promedio de sesión por día de la semana.

## **P4: ¿Cuál es la hora con más visitas?**
  + Filtrar: obtener los registros solo de visitantes (visitor).
  + Agrupar: por hora.
  + Colapsar: contar los registros por hora.

## Contamos con datos sobre sensores de la empresa Klustera con los siguientes resultados
### **¿Cuántos visitantes por día se tuvo?**

```{r,echo=FALSE}
# a) Preparar los datos:
dir1 <- "~"
wbcd <- read.csv(paste(dir1, "e.csv", sep="/"), stringsAsFactors = FALSE) 
wbcd <- wbcd[-1]
wbcd <- wbcd[-1]
colnames(wbcd) <- c('oficina','mes','dia','dia_semana','hora','visitante','tiempo')


# recodificamos la columna visitante como factor
# los algoritmos requieren que el valor "objetivo" (columna de respuestas) sea un factor 

wbcd$visitante <- factor(wbcd$visitante, levels = c("true", "false"), labels = c("Visitante", "No visitante"))
wbcd$dia_semana <- factor(wbcd$dia_semana, levels = c('Sunday','Monday','Tuesday','Wednesday','Thursday','Friday','Saturday'), labels = c("Domingo", "Lunes", "Martes", "Miercoles", "Jueves", "Viernes", "Sabado"))

view(wbcd)
tempo <- wbcd %>%
  filter(visitante=="Visitante") %>%
  group_by(dia_semana) %>%
  count() %>%
  mutate(total1=n)
  # b) Graficar datos
gr <- ggplot(tempo, aes(x=dia_semana, y=total1)) +
  geom_point()
gr

```


### **¿Promedio de tiempo por día de la semana?**

```{r,echo=FALSE}
tempo2 <- wbcd %>%
  filter(visitante=="Visitante") %>%
  group_by(dia_semana) %>%
  summarise(mediana = median(tiempo), Desv_std = format(round(sd(tiempo),2), nsmall=2),.groups = 'drop') 
  #ungroup()
# b) Graficar datos
gr <- ggplot(tempo2, aes(x=dia_semana, y=mediana)) +
  geom_point()
gr

```

### **¿Cuántos visitantes por día y por oficina se tuvieron?**
```{r,echo=FALSE}
tempo3 <- wbcd %>%
  filter(visitante=="Visitante") %>%
  group_by(oficina,dia_semana) %>%
  count() %>%
  mutate(total2=n)
  #ungroup()
# b) Graficar datos
gr <- ggplot(tempo3, aes(x=dia_semana, y=total2)) +
  geom_point()
gr

```

### **¿Cuantos Visitantes se tuvieron por hora en promedio?**

```{r,echo=FALSE}
tempo4 <- wbcd %>%
  filter(visitante=="Visitante") %>%
  group_by(hora) %>%
  count() %>%
  mutate(total3=n)
# b) Graficar datos
gr <- ggplot(tempo4, aes(x=hora, y=total3)) +
  geom_point()
gr

```


## **Resultados en forma tabular**


```{r,echo=FALSE}

kable(tempo,digits = 2, caption = "Visitantes por día de la semana")
kable(tempo2,digits = 2, caption = "Tiempo promedio por día de la semana")
kable(tempo3,digits = 2, caption = "Visitantes por oficina y día de la semana")
kable(tempo4,digits = 2, caption = "Visitantes por hora")
```


## **Entrenamiento del modelo de clasificación (decision trees)**

```{r,echo=FALSE}
## Entrenamiento
# separamos la DB en un set como entrenamiento y otro como prueba
nfilas <- floor(nrow(wbcd) * .80)
set.seed(123)
index <- sample(1:nrow(wbcd), nfilas) # 80%
wbcd_train <- wbcd[index, -6] # Obtener solo las muestras
wbcd_test <- wbcd[-index, -6] # Todo menos las muestras
wbcd_train_labels <- wbcd[index, 6]
#wbcd_train_labels <- wbcd_train_labels$visitor
wbcd_test_labels <- wbcd[-index, 6]
# Guardamos la clasificación de cada uno (B o M) de la primera columna
#wbcd_train_labels <- wbcd[1:nfilas, 1]
#wbcd_test_labels <- wbcd[(nfilas+1):nfilas, 1]
# Generando el modelo
wbcd_model <- C5.0(wbcd_train, wbcd_train_labels)
wbcd_model
summary(wbcd_model)
## ------------- ------------- ------------- ------------- -------------
# Evaluamos el modelo
# Creamos un vector con las predicciones sobre nuestos datos de pruebas
wbcd_pred <- predict(wbcd_model, wbcd_test)
CrossTable(wbcd_test_labels, wbcd_pred,
           prop.chisq = FALSE, prop.c = FALSE, prop.r = FALSE)
```
## ------------- ------------- ------------- ------------- -------------
# boosts
# 
wbcd_boost10_model <- C5.0(wbcd_train, wbcd_train_labels,trials = 10)
wbcd_boost10_model
summary(wbcd_boost10_model)

wbcd_boost_pred10 <- predict(wbcd_boost10_model, wbcd_test)
CrossTable(wbcd_test_labels, wbcd_boost_pred10,
           prop.chisq = FALSE, prop.c = FALSE, prop.r = FALSE,
           dnn = c('actual', 'predicción'))
           